【裁判字號】    99,易,3177
【裁判日期】    991208
【裁判案由】    竊盜
【裁判全文】
臺灣臺中地方法院刑事判決              99年度易字第3177號
公  訴  人  臺灣臺中地方法院檢察署檢察官
被      告  周志彥
上列被告因竊盜案件，經檢察官提起公訴（99年度偵字第18621
、20028號），本院判決如下：
    主  文
周志彥犯如附表所示之罪，各處如附表所示之刑，應執行有期徒
刑壹年，如易科罰金，以新臺幣壹仟元折算壹日。
    事  實
一、周志彥前因搶奪案件，經本院以92年度易字第1002號判處有
    期徒刑2年，並於刑之執行完畢或赦免後，令入勞動場所強
    制工作3年確定，嗣經送監執行有期徒刑，於民國94年4月19
    日縮刑期滿而執行完畢，再送勞動場所執行強制工作，於96
    年5月14日免予繼續執行強制工作。又因竊盜案件，經本院
    以98年度易字第3123號判處應執行有期徒刑7月確定，因施
    用第一級毒品、第二級毒品案件，經本院以98年度訴字第32
    31號判處應執行有期徒刑9月確定，因施用第一級毒品、第
    二級毒品案件，經本院以99年度訴字第549號判處應執行有
    期徒刑10月確定，因肇事逃逸案件，經本院以99年度交訴字
    第61號判處有期徒刑7月確定，因竊盜案件，經本院以99年
    度易字第1214號判處應執行有期徒刑1年2月確定，上開案件
    ，再經本院以99年度聲字第4128號裁定合併定其應執行之刑
    為有期徒刑3年8月確定；因肇事逃逸、過失傷害、竊盜案件
    ，經本院以99年度交訴字第44號判處應執行有期徒刑1年10
    月確定，因施用第一級毒品、第二級毒品案件，經本院以99
    年度訴字第1037號判處應執行有期徒刑1年6月確定，因竊盜
    案件，經本院以99年度易字第2737號判處應執行有期徒刑1
    年確定；上開案件，嗣於99年7月27日送監接續執行，現仍
    在臺灣臺中監獄執行中。詎周志彥仍不知悔改，復基於意圖
    為自己不法所有之竊盜犯意，先後為下列竊盜行為：
  (一)於99年3月20日晚上11時許，在臺中縣后里鄉○○村○村路
    105巷3之2號前，持自備鑰匙1把（未扣案、已丟棄），竊取
    陳佳敏所有、田紋卿所使用、車牌號碼FT7-967號重型機車1
    部（價值約新臺幣【下同】1萬5千元），得手後，供己代步
    之用。嗣於99年3月21日上午6時許，將上開重型機車棄置在
    臺中縣后里鄉○○路與南村路附近，經警於同日下午5時55
    分許，在上開地點尋獲，而扣得上開重型機車1部（經警發
    還田紋卿）。
  (二)於99年3月21日凌晨2時30分許之夜間，騎乘車牌號碼USP-41
    2號輕型機車，前往陳吳雪紅位在臺中縣后里鄉○○路（起
    訴書誤載為三光路）112號住宅（該住宅1樓前側為陳吳雪紅
    所經營之「新永吉超級市場」，與住宅間裝設有鐵門阻隔）
    外，徒手破壞裝設在該住宅後側氣窗外之鐵窗後，自氣窗侵
    入該住宅內，著手搜尋財物未果後，再拾取置放在廚房內、
    客觀上對人之生命、身體、安全構成威脅而足供作兇器使用
    之菜刀1支，破壞裝設在廚房與新永吉超級市場間之鐵門，
    再侵入該超級市場內，著手搜尋財物之際，因觸動該超級市
    場內之警報器，隨即逃離現場，而未能得逞。
  (三)於99年6月21日晚上6時許，在臺中縣大甲鎮○○路321號光
    田醫院大甲分院旁停車場，持自備鑰匙1把（未扣案、已丟
    棄），竊取周惠玲所有、洪文俊所使用、車牌號碼MR9-439
    號重型機車1部（價值約1萬5千元）及周惠玲放置在該重型
    機車置物箱內之中華郵政帳戶提款卡1張，得手後，供己代
    步之用。嗣於同日晚上6時15分許，騎乘上開重型機車，至
    臺中縣大甲鎮○○里○○路1-21號某網咖店時，因該重型機
    車油料耗盡，遂將該重型機車棄置在該網咖店門口，經警於
    99 年6月22日凌晨0時40分許，在上開地點尋獲，而扣得上
    開重型機車1部（經警發還洪文俊）。
  (四)於99年6月21日晚上6時15分許，將竊得之車牌號碼MR9-439
    號重型機車，棄置在臺中縣大甲鎮○○里○○路1-21號某網
    咖店門口後，隨即在該網咖店門口，持自備鑰匙1把（未扣
    案、已丟棄），竊取彭佳彬所有車牌號碼J7F-990號重型機
    車1部（價值約1萬元），得手後，供己代步工具。嗣因該重
    型機車油料耗盡，遂將該重型機車棄置在臺中縣后里鄉○○
    路138號前，經警於99年6月27日上午11時30分許，在上開地
    點尋獲，而扣得上開重型機車1部（經警發還彭佳彬）。
二、嗣因田紋卿、陳吳雪紅、洪文俊、彭佳彬發現遭竊，並報警
    處理，經警至現場採證及調閱路口監視器錄影畫面，而循線
    查悉上情。
三、案經臺中縣警察局大甲分局報告臺灣臺中地方法院檢察署檢
    察官偵查起訴。
    理  由
一、按被告以外之人於審判外之言詞或書面陳述，除法律有規定
    者外，不得作為證據。被告以外之人於審判外之陳述，雖不
    符前四條之規定，而經當事人於審判程序同意作為證據，法
    院審酌該言詞陳述或書面陳述作成時之情況，認為適當者，
    亦得為證據。當事人、代理人或辯護人於法院調查證據時，
    知有第159條第1項不得為證據之情形，而未於言詞辯論終結
    前聲明異議者，視為有前項之同意。刑事訴訟法第159條第1
    項、第159條之5分別定有明文。經查，證人吳憲林、被害人
    田紋卿、陳吳雪紅、洪文俊、彭佳彬於警詢時之證述，雖屬
    被告以外之人於審判外之言詞陳述，為傳聞證據，然經本院
    於審理時當庭直接提示而為合法之調查，被告未於言詞辯論
    終結前聲明異議，本院復審酌該等言詞陳述係由證人出於自
    由意識而陳述，並無非法取證之情況，依刑事訴訟法第159
    條之5之規定，認上開證人於警詢時之證述，應得採為認定
    本件犯罪事實所憑之證據。
二、上開事實，迭經被告周志彥於警詢、偵訊、本院審理時，坦
    承不諱，核與證人吳憲林、被害人田紋卿、陳吳雪紅、洪文
    俊、彭佳彬於警詢時，證述之情節相符，復有陳吳雪紅住宅
    遭竊盜案之刑案現場勘察報告1份、現場照片7幀、現場測繪
    圖1紙、內政部刑事警察局99年4月26日刑醫字第0990046823
    號鑑定書1份、田紋卿機車遭竊盜案之現場勘察報告1份、現
    場照片10幀、內政部警政署刑事警察局99年5月4日刑醫字第
    0990046861號鑑定書1份、監視器錄影畫面翻拍照片5幀、臺
    中縣警察局車輛協尋電腦輸入單1紙、臺中縣警察局車輛尋
    獲電腦輸入單3紙、贓物認領保管單2紙、員警職務報告暨現
    場圖1紙、現場照片2幀在卷可稽。又彭佳彬機車遭竊盜案之
    臺中縣警察局車輛尋獲電腦輸入單上所載，發現時間99年6
    月20日晚上10時、報案時間99年6月21日上午7時1分，均係
    誤載，正確發現時間應為99年6月21日晚上10時、報案時間
    應為99年6月22日上午7時1分，此經承辦之臺中縣警察局大
    甲分局員警張功樺於本院審理時，證述在卷。足徵被告之自
    白確與事實相符。本件事證明確，被告竊盜之犯行，均堪認
    定。
三、論罪科刑理由：
  (一)按鐵窗、窗戶係與門扇、牆垣具有相類之性質，依社會通常
    觀念足認為屬防閑之設備，自係屬刑法竊盜罪所謂之其他安
    全設備。又按刑法第321條第1項第3款之攜帶兇器竊盜罪，
    係以行為人攜帶兇器竊盜為其加重條件，此所謂兇器，其種
    類並無限制，凡客觀上足以對人之生命、身體、安全構成威
    脅，具有危險性之兇器均屬之，且祇須行竊時攜帶此種具有
    危險性之兇器為已足，並不以攜帶之初有行兇之意圖為必要
    （最高法院79年臺上字第5253號判例意旨參照）。又所謂「
    攜帶兇器」，只須行竊時攜帶具有危險性之物即為已足，並
    不以將該兇器自他地攜往行竊地為必要，亦即不論其係於未
    行竊前即攜帶持有或在竊盜現場臨時拾取持用，亦不問該兇
    器為何人所有均屬之。本件被告在陳吳雪紅住宅廚房內拾取
    、持以犯事實欄一(二)竊盜案件所用之菜刀1支，既得用以破
    壞鐵門，可見質地堅硬、甚為銳利，客觀上自足以對他人之
    生命、身體、安全構成威脅，具有危險性，均為刑法第321
    條第1項第3款所稱之兇器無疑。是核被告所為，關於事實欄
    一(一)、(三)、(四)所示部分，均係犯刑法第320條第1項之竊盜罪
    ；關於事實欄一(二)所示部分，係犯刑法第321條第2項、第1
    項第1款、第2款、第3款之攜帶兇器、毀越安全設備、於夜
    間侵入住宅竊盜未遂罪。
  (二)被告所為4次竊盜犯行，係犯意各別、行為互殊，應予分論
    併罰。
  (三)被告已著手於事實欄一(二)所示竊盜行為之實行而未遂，為未
    遂犯，就該次竊盜犯行，爰依刑法第25條第2項規定，按既
    遂犯之刑減輕之。
  (四)被告前因搶奪案件，經本院以92年度易字第1002號判處有期
    徒刑2年，並於刑之執行完畢或赦免後，令入勞動場所強制
    工作3年確定，嗣經送監執行有期徒刑，於94年4月19日縮刑
    期滿而執行完畢，再送勞動場所執行強制工作，於96年5月
    14日免予繼續執行強制工作等情，此有臺灣臺中地方法院檢
    察署刑案資料查註紀錄表及臺灣高等法院被告前案紀錄表各
    1份在卷可稽，其於受有期徒刑執行完畢後，5年以內故意再
    犯事實欄一(一)、(二)所示有期徒刑以上之2罪，均為累犯，應
    依刑法第47條第1項規定，各加重其刑；事實欄一(二)所示之
    罪，並與前開減輕其刑部分，依刑法第71條第1項規定，先
    加後減。又被告係於99年6月21日再犯事實欄一(三)、(四)所示
    2件竊盜犯行，距離前開搶奪案件有期徒刑執行完畢之94年4
    月19日已逾5年，且被告雖因前開搶奪案件而執行強制工作
    ，然被告係於有期徒刑執行完畢後，始執行強制工作，並未
    因強制工作而免其刑之執行，亦與刑法第47條第2項所定情
    形不符，是被告所犯事實欄一(三)、(四)所示竊盜犯行，均非屬
    累犯，附此敘明。
  (五)爰審酌被告正值青壯之年，不思循正當途徑獲取所需，僅因
    缺錢花用，即任意竊取他人財物，不僅輕忽他人財產法益，
    並嚴重破壞社會秩序，及其犯罪之動機、目的、生活狀況、
    智識程度、所生危害，竊得物品價值，暨犯罪後坦承犯行，
    態度尚屬良好等一切情狀，分別量處如主文所示之刑，且均
    諭知易科罰金之折算標準，並定其應執行之刑，及諭知易科
    罰金之折算標準。
  (六)被告持以犯事實欄一(一)、(三)、(四)所示竊盜案件所用之自備鑰
    匙1把，係被告家人所有，此經被告陳明在卷（本院卷第47
    頁），復查無其他積極證據足資證明係被告所有；另被告持
    以犯事實欄一(二)所示竊盜案件所用之菜刀1支，係被告在該
    住宅內拾取，並非被告所有之物；自均不得宣告沒收，附此
    敘明。
據上論斷，應依刑事訴訟法第299條第1項前段，刑法第320條第1
項、第321條第1項第1款、第2款、第3款、第2項、第25條第2項
、第47條第1項、第41條第1項前段、第8項、第51條第5款，刑法
施行法第1條之1，判決如主文。
本案經檢察官黃永福到庭執行職務。
中    華    民    國    99    年    12    月    8     日
                  刑事第十五庭  法  官  鄭舜元
以上正本證明與原本無異。
如不服本判決應於收受判決後10日內向本院提出上訴書狀，並
應敘述具體理由。其未敘述上訴理由者，應於上訴期間屆滿後
20日內向本院補提理由書 (均須按他造當事人之人數附繕本)「
切勿逕送上級法院」。
告訴人或被害人對於判決如有不服具備理由請求檢察官上訴者，
其上訴期間之計算係以檢察官收受判決正本之日期為準。
                                書記官  黃聖心
中    華    民    國    99    年    12    月    8     日
 附表：宣告刑
┌──┬─────┬─────────┬──────────────┐
│編號│犯罪事實  │所犯法條          │宣告刑                      │
├──┼─────┼─────────┼──────────────┤
│一  │事實欄一(一)│刑法第320條第1項之│周志彥竊盜，累犯，處有期徒刑│
│    │          │竊盜罪            │肆月，如易科罰金，以新臺幣壹│
│    │          │                  │仟元折算壹日。              │
├──┼─────┼─────────┼──────────────┤
│二  │事實欄一(二)│刑法第321條第2項、│周志彥攜帶兇器、毀越安全設備│
│    │          │第1款、第2款、第3 │、於夜間侵入住宅竊盜，未遂，│
│    │          │款之加重竊盜未遂罪│累犯，處有期徒刑陸月，如易科│
│    │          │                  │罰金，以新臺幣壹仟元折算壹日│
│    │          │                  │。                          │
├──┼─────┼─────────┼──────────────┤
│三  │事實欄一(三)│刑法第320條第1項之│周志彥竊盜，共二罪，各處有期│
│    │、(四)      │竊盜罪            │徒刑月，如易科罰金，均以新│
│    │          │                  │臺幣壹仟元折算壹日。        │
└──┴─────┴─────────┴──────────────┘
附錄：論罪科刑法條
中華民國刑法第320條
意圖為自己或第三人不法之所有，而竊取他人之動產者，為竊盜
罪，處5年以下有期徒刑、拘役或5百元以下罰金。
意圖為自己或第三人不法之利益，而竊佔他人之不動產者，依前
項之規定處斷。
前二項之未遂犯罰之。
中華民國刑法第321條
犯竊盜罪而有左列情形之一者，處6月以上、5年以下有期徒刑：
一、於夜間侵入住宅或有人居住之建築物、船艦或隱匿其內而犯
    之者。
二、毀越門扇、牆垣或其他安全設備而犯之者。
三、攜帶兇器而犯之者。
四、結夥三人以上而犯之者。
五、乘火災、水災或其他災害之際而犯之者。
六、在車站或埠頭而犯之者。
前項之未遂犯罰之。

司法院資訊處製作；財團法人民間司法改革基金會備份。
